臺灣高等法院刑事裁定
110年度聲字第803號
聲  請  人  臺灣高等檢察署檢察官
受  刑  人  鄧詠倫



上列聲請人因受刑人數罪併罰有二裁判以上，聲請定其應執行之
刑（110年度執聲字第281號），本院裁定如下：
    主  文
甲○○所犯如附表所示各罪所處之刑，應執行有期徒刑壹年伍月，
如易科罰金，以新臺幣壹仟元折算壹日。
    理  由
一、聲請意旨略以：受刑人甲○○因違反兒童及少年性剝削防制條
    例等數罪，先後經判決確定如附表，應依刑法第53條、第51
    條第5款規定，定其應執行之刑，爰依刑事訴訟法第477條第
    1項聲請裁定。
二、裁判確定前犯數罪者，併合處罰之，而數罪併罰有二以上裁
    判者，應定其應執行之刑，其宣告多數有期徒刑者，於各刑
    中之最長期以上，各刑合併之刑期以下，定其刑期，但不得
    逾30年，刑法第50條、第51條第5款、第53條分別定有明文
    。又按數罪併罰之數罪均得易科罰金，其應執行之刑逾6月
    者，亦適用易科罰金之規定，刑法第41條第8項規定甚明。
    至數罪併罰中有已執行完畢之部分，嗣後與他罪合併定應執
    行刑者，僅係確定後由檢察官換發執行指揮書執行應執行刑
    ，其前已執行之有期徒刑部分如何扣除之問題，非謂即不符
    數罪併罰要件（最高法院105年度台抗字第532號裁定意旨參
    照）。
三、經查：本件受刑人甲○○因違反兒童及少年性剝削防制條例等
    數罪，先後經判決確定如附表所示之刑，且各該罪均係在附
    表編號1所示之罪判決確定前所犯，並以本院為其犯罪事實
    最後判決法院，又附表所示各罪均得易科罰金，參照前揭規
    定，縱定應執行刑逾6個月，亦得易科罰金。另受刑人所犯
    附表編號2至7所示各罪，前經本院109年度上易字第1337號
    判決定應執行刑有期徒刑1年4月確定，有本院被告前案紀錄
    表附卷可稽，則參照前揭說明，本院就附表所示各罪再定應
    執行刑時，自應受上開判決所定應執行刑與其他判決宣告刑
    總和之內部界限所拘束，爰依前揭法條規定及實務見解，並
    參酌上開各罪宣告刑總和上限、各刑中最長期，審酌受刑人
    犯罪情節及行為次數，就其所犯前揭各罪為整體非難評價，
    定如主文所示之應執行刑。　　
據上論斷，應依刑事訴訟法第477條第1項，刑法第50條第1項前
段、第53條、第51條第5款、第41條第8項，裁定如主文。
中　　華　　民　　國　　110 　年　　2 　　月　　24　　日
　　　　　　      刑事第七庭  審判長法　官  孫惠琳
　　　　　　　　　　　　　　　　　  法　官  王惟琪
　　　　　　　　　　　　　　　　　  法　官  連雅婷
以上正本證明與原本無異。
不得抗告。
                                    書記官  潘文賢
中　　華　　民　　國　　110 　年　　2 　　月　　25　　日

附表：受刑人甲○○定應執行刑案件一覽表
編　　　　　號  1 2 3 罪　　　　　名  槍砲彈藥刀械管制條例 兒童及少年性剝削防制條例 兒童及少年性剝削防制條例 宣　　告　　刑  有期徒刑2月（併科新臺幣3萬元非本件聲請定應執行刑範圍） 有期徒刑5月 有期徒刑5月 犯　罪　日　期  107/03/21前（不含21日）之3月間某日 107/07中旬某日起至107/08/17止 107/07某日起至107/08/17止 偵查(自訴)機關 年　度　案　號  基隆地檢108偵1671號 基隆地檢108偵5637號 基隆地檢108偵5637號 最　後 事實審 法　院 臺灣高院 臺灣高院 臺灣高院  案　號 109年度上易字第191號 109年度上易字第1337號 109年度上易字第1337號  判決 日期 109/03/24 109/11/12 109/11/12 確　定 判　決 法　院 臺灣高院 臺灣高院 臺灣高院  案　號 109年度上易字第191號 109年度上易字第1337號 109年度上易字第1337號  判決 確定 日期 109/03/24 109/11/12 109/11/12 是否為得易科罰金之案件  是 是 是 備註  已執畢 附表編號2至7所示之罪前經本院109年度上易字第1337號判決定應執行刑有期徒刑1年4月確定。  

編　　　　　號  4 5 6 罪　　　　　名  兒童及少年性剝削防制條例 兒童及少年性剝削防制條例 兒童及少年性剝削防制條例 宣　　告　　刑  有期徒刑5月 有期徒刑6月 有期徒刑6月 犯　罪　日　期  107/07/24起至107/08下旬某日止 107/07/09起至107/08初某日止 107/07中旬某日起至107/08下旬某日止 偵查(自訴)機關 年　度　案　號  基隆地檢108偵5637號 基隆地檢108偵5637號 基隆地檢108偵5637號 最　後 事實審 法　院 臺灣高院 臺灣高院 臺灣高院  案　號 109年度上易字第1337號 109年度上易字第1337號 109年度上易字第1337號  判決 日期 109/11/12 109/11/12 109/11/12 確　定 判　決 法　院 臺灣高院 臺灣高院 臺灣高院  案　號 109年度上易字第1337號 109年度上易字第1337號 109年度上易字第1337號  判決 確定 日期 109/11/12 109/11/12 109/11/12 是否為得易科罰金之案件  是 是 是 備註  附表編號2至7所示之罪前經本院109年度上易字第1337號判決定應執行刑有期徒刑1年4月確定。   

編　　　　　號  7 罪　　　　　名  兒童及少年性剝削防制條例 宣　　告　　刑  有期徒刑4月 犯　罪　日　期  107/07、08間某日 偵查(自訴)機關 年　度　案　號  基隆地檢108偵5637號    最　後 事實審 法　院 臺灣高院  案　號 109年度上易字第1337號  判決 日期 109/11/12 確　定 判　決 法　院 臺灣高院  案　號 109年度上易字第1337號  判決 確定 日期 109/11/12 是否為得易科罰金之案件  是 備註  附表編號2至7所示之罪前經本院109年度上易字第1337號判決定應執行刑有期徒刑1年4月確定。